# 关于子公司可供出售金融资产处置方式对报表的影响

提问人：lur 时间：2010-07-27 16:21:07
背景: A为集团公司的全资子公司，B为A公司的全资子公司，集团公司欲清算注销B公司，B持有可供出售金融资产C（股票投资，且近年来公允价值变动一直为下跌），为试论以下两种方案对A合并报表的影响。 方案一：是B公司指定清算执行人并启动自愿清算程序，清算后的所有资产（包括对C的可供出售金融资产投资及其从C获得分红及派息）均作为资产分配给A。 方案二：是B公司先以C的公允价值向A转让所持C的股权，而后B启动清算注销程序。
个人觉得只要对C的投资不转让于集团之外，应对A合并报表无影响。还请各位大虾指教！

回答人：chenyiwei
回复 楼主 lulur 的帖子只要是A、B两者之间的内部转让，应当对A的合并报表不会有影响。